ru: Ориентация парковочной камеры: Передняя (незеркальное изображение); Задняя (зеркальное изображение); Выбираемая (переключение зеркального/обычного); Другое
lt-LT: Parkavimo kameros orientacija: Priekinė (neveidrodinis vaizdas); Galinė (veidrodinis vaizdas); Pasirenkama (perjungiama tarp veidrodinio / įprasto); Kita
nl: Parkeercamera oriëntatie: Voor (niet-gespiegeld beeld); Achter (gespiegeld beeld); Selecteerbaar (schakelbaar gespiegeld/normaal); Overig
pt-BR: Orientação da câmera de estacionamento: Frontal (imagem não espelhada); Traseira (imagem espelhada); Selecionável (alternável entre normal/espelhada); Outro
hu: Parkolókamera tájolása: Első (nem tükrözött kép); Hátsó (tükrözött kép); Választható (tükrözött/normál átkapcsolható); Egyéb
zh-CN: 泊车摄像头朝向: 前视（非镜像）; 后视（镜像）; 可选（镜像/正常可切换）; 其他
pl: Orientacja kamery parkingowej: Przednia (obraz nieodbity lustrzanie); Tylna (obraz odbity lustrzanie); Do wyboru (możliwość przełączania obrazu lustrzanego/normalnego); Inne
el: Προσανατολισμός κάμερας στάθμευσης: Μπροστινή (μη αντεστραμμένη εικόνα); Πίσω (αντεστραμμένη εικόνα); Επιλέξιμη (εναλλαγή αντεστραμμένης/κανονικής); Άλλο
pt-PT: Orientação da câmara de estacionamento: Frontal (imagem não espelhada); Traseira (imagem espelhada); Selecionável (espelho/normal comutável); Outro
tr: Park kamerası yönü: Ön (aynasız görüntü); Arka (aynalı görüntü); Seçilebilir (aynalı/normal değiştirilebilir); Diğer
sk-SK: Orientácia parkovacej kamery: Predná (nezrkadlový obraz); Zadná (zrkadlový obraz); Voliteľná (prepínanie zrkadlového/normálneho obrazu); Iné
ko: 주차 카메라 방향: 전면(비반전 이미지); 후면(좌우 반전 이미지); 선택 가능(반전/정상 전환); 기타
nb: Orientering for parkeringskamera: Front (ikke-speilvendt bilde); Bak (speilvendt bilde); Valgbar (byttbar speil/normal); Annet
vi: Hướng camera đỗ xe: Phía trước (hình ảnh không lật); Phía sau (hình ảnh lật ngược); Có thể chọn (có thể chuyển đổi hình ảnh lật/bình thường); Khác
bg-BG: Ориентация на камера за паркиране: Предна (неогледално изображение); Задна (огледално изображение); Избираема (превключване между огледално/нормално); Друго
fr: Orientation de la caméra de stationnement: Avant (image non inversée); Arrière (image inversée); Sélectionnable (inversé/normal); Autre
en: Parking camera orientation: Front (non-mirrored image); Rear (mirrored image); Selectable (mirror/normal switchable); Other
th: การวางแนวกล้องจอดรถ: ด้านหน้า (ภาพไม่กลับซ้ายขวา); ด้านหลัง (ภาพกลับซ้ายขวา); เลือกได้ (สลับภาพกลับซ้ายขวา/ภาพปกติได้); อื่นๆ
sv: Parkeringskamerans orientering: Fram (ospeglad bild); Bak (speglad bild); Valbar (kan växlas mellan speglad/normal); Övrigt
cs: Orientace parkovací kamery: Přední (nezrcadlený obraz); Zadní (zrcadlený obraz); Volitelná (přepínatelná zrcadlová/normální); Jiné
sl-SI: Usmerjenost parkirne kamere: Spredaj (nezrcaljena slika); Zadaj (zrcaljena slika); Izbirno (možnost preklopa zrcalne/običajne slike); Drugo
de: Ausrichtung der Parkkamera: Vorne (nicht gespiegeltes Bild); Hinten (gespiegeltes Bild); Wählbar (Spiegel/Normal umschaltbar); Sonstige
zh-TW: 停車攝影機朝向: 前方 (非鏡像); 後方 (鏡像); 可選 (鏡像/正常切換); 其他
fi: Pysäköintikameran suuntaus: Etu (peilaamaton kuva); Taka (peilattu kuva); Valittavissa (peilikuva/normaali vaihdettavissa); Muu
hr-HR: Orijentacija parkirne kamere: Sprijeda (nezrcaljena slika); Straga (zrcaljena slika); Odabirno (mogućnost prebacivanja zrcalno/normalno); Ostalo
da: Parkeringskameraets retning: Front (ikke-spejlvendt billede); Bag (spejlvendt billede); Valgbar (kan skifte mellem spejlvendt og normal); Anden
es: Orientación de la cámara de estacionamiento: Delantero (imagen no reflejada); Trasero (imagen reflejada); Seleccionable (espejo/normal intercambiable); Otro
ro-RO: Orientarea camerei de parcare: Față (imagine normală); Spate (imagine în oglindă); Selectabilă (comutare oglindă/normal); Altele
ja: 駐車カメラの向き: フロント (非反転画像); リア (反転画像); 選択可能 (反転/通常切り替え可能); その他
it: Orientamento della telecamera di parcheggio: Anteriore (immagine non speculare); Posteriore (immagine speculare); Selezionabile (commutabile speculare/normale); Altro